臺灣高等法院臺南分院民事判決
110年度上易字第253號
上  訴  人  許靜雯  
訴訟代理人  丁威中律師
被上訴人    李璟妤  
訴訟代理人  陳寶華律師
上列當事人間請求侵權行為損害賠償事件，上訴人對於中華民國
110年9月3日臺灣臺南地方法院109年度訴字第1843號第一審判決
提起上訴，本院於111年4月6日言詞辯論終結，判決如下：
    主  文
上訴駁回。
第二審訴訟費用由上訴人負擔。
    事實及理由
一、本件上訴人主張：上訴人與訴外人楊宗原於民國93年11月8
    日結婚，育有2名子女，婚姻關係仍存續中。被上訴人與楊
    宗原服務於同一公務機關，曾因侵害上訴人之配偶權，於10
    7年11月28日經原審法院以107年度訴字第393號判決其二人
    應連帶給付上訴人新臺幣（下同）30萬元本息，嗣於本院10
    8年度上易字第31號審理中成立被上訴人、楊宗原同意賠償
    上訴人之和解。被上訴人調職後，其在工作上已與楊宗原無
    任何交集，且住家在臺南市○○區，卻仍在臺南市○○區租屋，
    刻意接近楊宗原，陸續於109年9月28日至同年10月18日間見
    面、約會、上床共13次，被上訴人與楊宗原之上開行為已嚴
    重侵害上訴人之配偶權，致上訴人受有精神上之極大痛苦，
    應賠償上訴人精神慰撫金100萬元等情。爰依民法第184條第
    1項、第195條第1項前段、第3項之規定，求為命被上訴人給
    付100萬元並加計自起訴狀繕本送達翌日起算之法定遲延利
    息之判決（原審為上訴人敗訴之判決，上訴人聲明不服，提
    起上訴）。並上訴聲明：㈠原判決廢棄。㈡被上訴人應給付上
    訴人100萬元，及自起訴狀繕本送達翌日起至清償日止，按
    年利率百分之5計算之利息。
二、被上訴人則以：兩造前雖有原審法院107年度訴字第393號、
    本院108年度上易字第31號案件繫屬，惟已經和解在案。另
    上訴人所提光碟內容為其僱用之徵信業者在被上訴人租屋處
    門口架設監視錄影機，或跟蹤被上訴人，竊錄被上訴人生活
    起居至少一個月，已嚴重侵害被上訴人隱私權及住宅安寧，
    應不具證據能力。又被上訴人就讀理工科系，自學生時起同
    儕多數為男性，故與異性相處不注重小細節，被上訴人與楊
    宗原僅係正常人際往來互動，並無逾越分際。再者，被上訴
    人與楊宗原並無任何親密舉動，即使兩人共騎乘機車觀看國
    慶煙火，亦無逾越分際之舉動，至楊宗原至被上訴人租屋處
    ，係為討論楊宗原如何準備研究所課程相關事宜，均屬正常
    之人際往來，亦無何逾越一般男女正常交往之不正常行為等
    語，資為抗辯。並答辯聲明：上訴駁回。
三、兩造不爭執事項：
  ㈠上訴人與訴外人楊宗原於93年11月8日結婚，育有2名子女，
    婚姻關係存續中。
  ㈡被上訴人與楊宗原服務於同一公務機關，曾因侵害許靜雯配
    偶權，於107年11月28日經原審法院以107年訴字第393號判
    決被上訴人及楊宗原應連帶給付上訴人30萬元本息，嗣因被
    上訴人與楊宗原不服該判決所命連帶給付30萬元本息，提起
    上訴，嗣於108年3月29日，在本院以108年度上易字第31號
    侵權行為損害賠償事件，成立如下內容之調解：「一、上訴
    人李璟妤、楊宗原願於民國（下同）一０八年四月三十日前
    分別給付被上訴人許靜雯新臺幣（下同）壹拾萬元及貳拾萬
    元，上訴人李璟妤願於一０八年四月十五日前撤回臺灣臺南
    地方檢察署108年度他字第685號對被上訴人許靜雯妨害名譽
    之告訴，給付方法：匯入被上訴人指定帳戶：臺灣土地銀行
    、戶名：許靜雯、帳號：000-000-000-000。二、兩造均同
    意就此事件不互相為投訴、陳情、干擾、提出公務員懲戒或
    其他相類似行為。三、兩造其餘之請求均拋棄。四、訴訟費
    用各自負擔。」。
  ㈢依上訴人於原審所提出之證據資料為照片及錄影光碟，照片
    及光碟內容勘驗結果如原判決附表二所示（被上訴人抗辯原
    審卷第112頁所附該光碟無證據能力）。由上開照片及勘驗
    結果，被上訴人與楊宗原有如下之互動行為：
  ⒈109年10月7日下午15時4分，楊宗原有走入被上訴人租屋處之
    小門、於16時5分自被上訴人租屋處門口走出；被上訴人於
    同日15時7分走入租屋處小門、於16時9分自同一門口走出來
    。
  ⒉109年10月8日19時46分至20時19分，被上訴人與楊宗原有在
    商店前之馬路上停放之車輛前並肩同行談話，之後坐入被上
    訴人停放在路邊之白色車輛，之後開車離開。
  ⒊109年10月9日，被上訴人有與楊宗原坐在便利超商店外之水
    泥台階，亦有進入超商店內並肩走路，共同觀賞手機、講話
    ，之後走出超商。
  ⒋109年10月10日21時36分至39分許，楊宗原有拿安全帽給被上
    訴人，被上訴人有拿外套給楊宗原，並由楊宗原騎乘機車搭
    載被上訴人，被上訴人乘坐於楊宗原後方。
  ⒌109年10月11日，被上訴人有與楊宗原坐在超商店內。
  ⒍109年10月12日20時48分許，被上訴人與楊宗原有在南英商工
    附近並肩同行，並一起坐上被上訴人停放於路邊之車輛。
  ⒎109年10月15日21時30分至33分許，被上訴人車輛停放路邊，
    楊宗原有自其車內拿物品置放至被上訴人車輛副駕駛座內。
  ⒏109年10月18日19時6分許，被上訴人與楊宗原有分別進入被
    上訴人租屋處小門口之行為，光碟顯示20時32分有被上訴人
    自被上訴人租屋處門口走出後向右邊走之畫面，光碟顯示20
    時38分（筆錄誤載為8分）有楊宗原自被上訴人租屋處門口
    走出後向左邊走之畫面。
  ㈣原審卷第251至252頁（被證1）之遠通電收紀錄內容為真正。
四、兩造爭執事項：
  ㈠被上訴人抗辯原審卷第112頁所附光碟（下稱系爭光碟）無證
    據能力，是否可採？
  ㈡被上訴人與楊宗原於109年9月28日至同年10月18日期間，是
    否有逾越一般男女社交分際之不當交往行為，侵害上訴人基
    於配偶關係之身分法益，破壞上訴人婚姻共同生活之圓滿、
    安全及幸福，而情節重大？
  ㈢上訴人依民法第184條第1項、第195條第1項前段、第3項之規
    定，請求被上訴人賠償100萬元精神慰撫金，有無理由？
五、本院之判斷：
  ㈠關於兩造爭執事項㈠部分：
　⒈按訴訟權、婚姻配偶權之保障與隱私權之保護，兩者有發生
    衝突可能，如因侵害隱私權而取得或利用之證據，或以不法
    方式取得或利用之證據，法院應否以欠缺證據能力，予以排
    除時，考量在民事訴訟程序，對立之兩造立於公平地位，於
    法院面前為權利之主張與防禦、證據之取得與提出，並無不
    對等情事，是於證據能力之審查密度，應採較寬鬆標準，非
    有重大不法情事，不宜任意以證據能力欠缺為由，為證據排
    除法則之援用。衡諸婚姻與家庭為社會形成與發展之基礎，
    且斟酌社會現實情況，妨害他人婚姻權益之不法行為，常以
    隱秘方式為之，並因隱私權受保護之故，被害人舉證極度不
    易，當不法行為人之隱私權與被害人之訴訟權、婚姻配偶權
    發生衝突時，兩者間應為一定程度之調整，以符合法益之衡
    平。因此，如以侵害隱私權之方式而取得或利用之證據排除
    方面，應視該證據之取得或利用，是否合乎比例原則並為法
    益之權衡，以決定該證據有無證據能力。
　⒉本院審酌上訴人與訴外人楊宗原之婚姻關係存續中，上訴人
    提出系爭光碟，係為證明被上訴人與楊宗原有不正當男女交
    往行為，破壞其與楊宗原婚姻關係之用，而此待證事實涉及
    被上訴人與楊宗原二人間之私密行為，上訴人如欲取得直接
    客觀證據，有相當程度之困難，是其委請徵信社人員林聖展
    在被上訴人租屋處外之公共場所或公眾得出入之場所，持手
    機或攝影機拍攝而取得系爭光碟，已據證人林聖展於本院審
    理時結證明確（見本院卷第144至153頁），應可採信。核上
    訴人取得並使用系爭光碟之目的，係為維護其婚姻家庭關係
    與人倫秩序之重要法益，而其方法並非以電子設備隨時掌控
    被上訴人行蹤之監控方式為之，亦非以限制他人精神或身體
    自由等侵害人格權或強暴、脅迫方式為之，且其內容係被上
    訴人及楊宗原在公共場所或公眾得出入之場所之行止，尚未
    過度侵擾其二人之個人生活私密領域，亦難認有造成其二人
    隱私權重大損害之情形。是以兩相權衡下，上訴人取得並使
    用系爭光碟為本案證據方法，尚無違反比例原則，不應排除
    其證據能力，應認系爭光碟得作為本案證據之用。被上訴人
    辯稱系爭光碟無證據能力云云，委不足採。
  ㈡關於兩造爭執事項㈡、㈢部分：
  ⒈按因故意或過失，不法侵害他人之權利者，負損害賠償責任
    ；故意以背於善良風俗之方法，加損害於他人者亦同；不法
    侵害他人之身體、健康、名譽、自由、信用、隱私、貞操，
    或不法侵害其他人格法益而情節重大者，被害人雖非財產上
    之損害，亦得請求賠償相當之金額；前二項規定，於不法侵
    害他人基於父、母、子、女或配偶關係之身分法益而情節重
    大者，準用之；民法第184條第1項、第195條第1項前段、第
    3項分別定有明文。準此可知，依侵權行為法則，配偶之一
    方基於其配偶關係之身分法益而得請求賠償非財產上之損害
    （精神慰撫金）者，除須符合民法第184條第1項前段或後段
    規定之要件外，尚須符合情節重大之要件，始得為之。又所
    謂情節重大，係屬不確定法律概念，應隨著社會自由化與多
    元化之動態發展，依一般社會通念，斟酌行為之具體態樣、
    所損害之法益及程度等一切情狀而為綜合判斷，如客觀上已
    難期待一般社會通念容許之程度，應可認該當情節重大之要
    件；惟若依照社會通念或一般人之生活經驗，其情形雖不無
    侵害身分法益之疑慮，但尚未達破壞婚姻關係忠誠義務之情
    節重大程度者，則尚難遽以課予侵權行為損害賠償之義務。
　⒉衡諸婚姻係以夫妻之共同生活為其目的，配偶互負忠誠義務
    ，應為婚姻關係中之重要環節，但尚不等同於婚姻關係本身
    ，婚姻關係本身之維繫，應以雙方誠摯情愛及責任為基礎，
    基於相互尊重、理解、體諒與扶持，始得幸福圓滿。又忠誠
    義務之內容及範圍，因個人主觀之倫理觀、價值觀、宗教觀
    而有不同，是以配偶任一方與第三人之行為，是否不法侵害
    他方配偶之身分法益而情節重大，應考量配偶任一方與第三
    人間是否存有逾越結交普通朋友等一般社交行為之不正常往
    來，且其行為逾越社會一般通念所能容忍之範圍，客觀上已
    達破壞婚姻共同生活之圓滿安全及幸福之程度為判斷標準。
    因之，配偶任一方與第三人之互動情形，縱可能使他方配偶
    心生疑慮並感到不悅，惟若其情節尚未逾越社會一般通念所
    能容忍之界線，致破壞婚姻共同生活之圓滿安全及幸福之程
    度者，尚難遽認該第三人之行為已該當情節重大之要件，而
    責令其負非財產上之損害賠償責任。
  ⒊上訴人主張被上訴人與楊宗原於109年9月28日至同年10月18
    日期間，有逾越一般男女社交分際之不當交往行為，侵害上
    訴人基於配偶關係之身分法益，破壞上訴人婚姻共同生活之
    圓滿、安全及幸福，而情節重大等節，為被上訴人所否認，
    並以前揭情詞置辯，則依民事訴訟法第277條前段規定，應
    由上訴人就其前開主張之事實，負舉證之責任。經查：
　⑴上訴人主張被上訴人與楊宗原於109年9月28日至同年10月18
    日，有上床及如附表編號1至4及6、7所示之行為云云，並未
    舉證以實其說，要難採信。
　⑵上訴人又主張被上訴人與楊宗原於109年9月28日至同年10月1
    8日，有於如附表（編號1至4及6、7除外）所示之日期、地
    點見面乙節，根據證人林聖展、楊宗原之下列證詞，參照兩
    造不爭執事項㈢所載之事實，及附表編號5、8至15備註欄之
    證據，應堪信為真實：
　　①證人林聖展於本院審理時具結證稱：「我從事徵信業，上
      訴人拜託我蒐集他們兩人（被上訴人、楊宗原）見面的畫
      面，影片都是我拍的，原審卷第25-41頁、本院卷上證1-7
      照片都我拍的。我的攝影機都會有時間，網路的時間，網
      路自動校正，不是自己調的。第一次我是從屏東她（被上
      訴人）下班開始跟著到她家，我大部分都跟女生，沒有跟
      男生，鏡頭大概瞄準租屋大門口。我拍原審卷第31頁照片
      ，那時候我在7-11那邊等，等很久，才看到男生、女生來
      ，進去、出來我都有看到，我也有拍。原審卷第39頁照片
      ，他們一前一後進入（被上訴人租屋處），進入一個多小
      時後離開。原審卷第29頁下面新光三越，我在後面，我感
      覺到他們有手牽手，但我沒辦法拍到，因為很暗。原審卷
      第35頁，10月10日去看國慶煙火那天，女生讓男生騎機車
      載著時，她有抱著他，不是全程抱，我提供的翻拍照片上
      沒有，是因為我一個人要開車還要拍照，沒辦法拍。因為
      他們約在很偏僻的地方見面，坐上摩托車，女生有好幾次
      都抱著男生，所以我認為他們是情侶」等語（見本院卷第
      143至152頁）；嗣就原審卷第29頁下方照片部分，又改稱
      ：「原審卷第29頁下方照片時間點，我有親眼看到他們兩
      位牽手，但因為是晚上沒有拍到。我只能看到他們兩個手
      幾乎在一起，怎麼牽我沒辦法講，我沒辦法證實，因為很
      遠很暗」等語（見本院卷第152、154頁）。
　  ②另證人楊宗原於本院審理時證述：「上證1照片，109年10
      月7日我有去過被上訴人租屋處，有可能是我跟她借資料
      ，或她跟我借資料，我有在做實驗，停留大概2、30分鐘
      。109年10月10日我有跟被上訴人去看雙十國慶煙火，那
      天有無人機，臨時去的原因是這樣，是我騎機車載被上訴
      人，應該沒有全程抱著我。因為那時候我有去上課，無人
      機是未來趨勢，剛好被上訴人的單位未來也有可能朝向這
      方面去上課。我跟被上訴人有一起相約去新光三越，因為
      那時候是週年慶，我要積點，她剛好有東西要買，就一起
      買，我不喜歡手牽手。109年10月18日晚上7點，我有拿些
      東西去被上訴人那邊討論一下，被上訴人在試驗所、政府
      機關待過，那些流程她比較知道，所以我直接去問她。上
      證5照片（109年10月15日）當天見面聊什麼事情不記得」
      等語（見本院卷第155至158、164頁）。
　⑶次參證人林聖展、楊宗原之前揭證言，勾稽附表編號5、8至1
    5備註欄之證據，及兩造不爭執事項㈢所載之事實，可認被上
    訴人與楊宗原之互動情形如下：①被上訴人與楊宗原於109年
    10月3日坐在便利商店內聊天；②109年10月7日約於15時7分
    ，楊宗原有走入被上訴人租屋處小門，於同日約於16時5分
    ，自被上訴人租屋處門口走出；被上訴人於同日約於15時4
    分走入租屋處小門，約於16時9分自同一門口走出來；③109
    年10月8日19時46分至20時19分，被上訴人與楊宗原在商店
    前馬路上停放之車輛前並肩同行談話，之後坐入被上訴人停
    放在路邊之白色車輛後開車離開；④109年10月9日，被上訴
    人與楊宗原坐在便利超商店外之水泥台階，亦有進入超商店
    內並肩走路，共同觀賞手機、講話，之後走出超商；⑤109年
    10月10日21時36分至39分許，楊宗原拿安全帽給被上訴人，
    被上訴人拿外套給楊宗原，楊宗原騎乘機車搭載被上訴人。
    被上訴人乘坐於楊宗原後方，其於楊宗原騎乘途中曾有部分
    時間抱著楊宗原，於影片13秒停等紅燈時，雙手放置於楊宗
    原大腿上；⑥109年10月11日，被上訴人有與楊宗原坐在超商
    店內；⑦109年10月12日，被上訴人與楊宗原一同前往新光三
    越，同日20時48分許，被上訴人與楊宗原在南英商工附近並
    肩同行，並一起坐上被上訴人停放於路邊之車輛。⑧109年10
    月15日21時30分至33分許，被上訴人車輛停放路邊，楊宗原
    自其車內拿物品置放至被上訴人車輛副駕駛座內，坐入被上
    訴人車輛副駕駛座，同日21時54分許出現在自己車輛後方。
    ⑨109年10月18日19時6分許，被上訴人與楊宗原分別進入被
    上訴人租屋處小門，系爭光碟顯示20時32分，被上訴人自其
    租屋處門口走出後向右邊走之畫面，系爭光碟顯示20時38分
    ，楊宗原自被上訴人租屋處門口走出後向左邊走之畫面。
  ⑷上訴人雖另主張楊宗原於109年10月9日在超商內，有拍打被
    上訴人臀部之不正常交往行為云云；惟查，依系爭光碟內容
    ，僅可見楊宗原站在被上訴人後方，手有揮動，但並未看到
    楊宗原有拍打被上訴人臀部之畫面，是以上訴人之上開主張
    ，要難採憑。上訴人雖又主張被上訴人與楊宗原於109年10
    月12日，有手牽手之不正常交往行為云云，並舉證人林聖展
    前開證詞為憑；然查，稽之證人林聖展此部分之證述，先證
    稱為其感覺，嗣改稱其有看見，其證詞前後矛盾不一，尚難
    遽信。況且，徵諸證人林聖展係受上訴人委託調查被上訴人
    與楊宗原間之不當交往情形，則其將被上訴人與楊宗原間之
    往來互動，認知為情侶、不正常關係（見本院卷第146頁）
    ，要難認非其心存成見之主觀臆測之詞，亦難遽採。
　⑸是依上所述，被上訴人雖有於109年10月3日、同年月7日至12
    日、15日、18日與楊宗原見面，但觀諸其二人於109年10月3
    日、同年月8日、9日、11日、12日、15日之見面地點，係在
    超商、路邊或新光三越等公共場所或公眾得出入之場所，未
    見有何特別肢體親密接觸之情形；另其二人於109年10月10
    日共乘機車觀看國慶煙火，被上訴人於楊宗原行駛途中，雖
    曾有部分時間抱著前座騎士楊宗原，或於停等紅燈時，有1
    次短暫出現雙手置於楊宗原大腿上，惟衡酌朋友間若以機車
    搭載，後座乘客基於安全理由而手抱前座騎士，並非少見，
    又於停等紅燈過程中，雖有1次短暫觸及楊宗原大腿，然其
    原因非僅一端，亦有可能係停等紅燈放手過程中出現之偶發
    狀況，尚難以此遽認其二人之互動已逾越一般社會通念無法
    容忍之界限；再者，其二人於109年10月7日、同年月18日，
    雖分別在被上訴人租屋處共處約1小時（15時7分至16時5分
    ）、1小時30分（19時6分至20時32分），然觀諸其二人於進
    出被上訴人租屋處時並無肢體接觸，而其時段亦無特別異常
    情形，且上訴人亦未提出其二人於進入該租屋處後，有何親
    密行為之證據，則上訴人主張其二人在該租屋處幽會及發生
    親密行為云云，委難採信。
　⒋是故，綜參被上訴人與楊宗原如附表編號5、8至15所示日期
    之上開互動情形，雖可認其二人應較普通朋友關係為友好，
    而使上訴人心生懷疑，惟斟酌其二人之客觀行為，尚難遽認
    已達情侶般之親密互動程度，背離一般社交行為之不正常往
    來，且逾越社會一般通念所能容忍範圍之界線，致破壞婚姻
    共同生活之圓滿安全及幸福之程度。則上訴人主張被上訴人
    與楊宗原於109年9月28日至同年10月18日期間，有不正常交
    往行為，不法侵害上訴人基於配偶關係之身分法益且情節重
    大云云，尚非有據。從而，上訴人依民法第184條第1項、第
    195條第1項前段、第3項之規定，請求被上訴人賠償100萬元
    精神慰撫金，難謂可採。
六、綜上所述，上訴人依民法第184條第1項、第195條第1項前段
    、第3項之規定，請求被上訴人應給付上訴人100萬元，及自
    起訴狀繕本送達翌日起至清償日止，按年利率百分之5計算
    之利息，為無理由，應予駁回。從而原審所為上訴人敗訴之
    判決，並無不合。上訴論旨指摘原判決不當，求予廢棄改判
    ，為無理由，應駁回其上訴。
七、本件事證已臻明確，兩造其餘之攻擊或防禦方法及所用之證
    據，經本院斟酌後，認為均不足以影響本判決之結果，爰不
    逐一論列，附此敘明。
八、據上論結，本件上訴為無理由，依民事訴訟法第449條第1項
    、第78條，判決如主文。
中　　華　　民　　國　　111 　年　　4 　　月　　27　　日
                  民事第五庭    審判長法  官  藍雅清
                                      法  官  顏淑惠
                                      法  官  張季芬
上為正本係照原本作成。
不得上訴。　　　　　　　　　　　　　　　　　　　
中　　華　　民　　國　　111 　年　　4 　　月　　27　　日

                                      書記官  郭馥萱

附表：
編號   上訴人主張事實   日     期    （民國）  備        註  1  被上訴人與楊宗原在靠近永康高速公路TOYOTA/HINO前停車場之車上見面吃晚餐。 109年9月28日 21：08-21：50   2 被上訴人與楊宗原在新市7-11新墘門市見面 109年10月1日 21：45-22：05   3 被上訴人與楊宗原在7-11長溪店見面 109年10月3日 16：35-17：19   4 被上訴人與楊宗原在南科星巴克見面 109年10月3日   5 被上訴人與楊宗原在長溪路全家便利商店約會見面 109年10月3日 17：45-20：16 原審卷第25頁照片  6 被上訴人與楊宗原在停靠於港口牛肉湯附近之工廠前方空地之被上訴人所有車牌號碼0000-00自小客車(下稱被上訴人車輛)上共進晚餐 109年10月5日 21：10-21：50   7 被上訴人與楊宗原於新市生態休閒公園路邊見面 109年10月6日 20：45-21：15   8 被上訴人與楊宗原在租屋處見面 109年10月7日 15：04-16：09 一、照片： 1.被上訴人走進其租屋處。 （原審卷第31頁下方左邊照片） 2.被上訴人租屋處大門未關緊。 （原審卷第31頁下方中間照片） 3.楊宗原走入被上訴人租屋處。 （原審卷第31頁下方右邊照片） 4.0000-00-00 00：05：39   楊宗原走出被上訴人租屋處。 （原審卷第33頁上方左邊照片、本院卷第173頁上方照片） 5.0000-00-00 00：09：17   被上訴人走出其租屋處。 （原審卷第33頁上方右邊照片、本院卷第173頁下方照片） 6.2020年10月7日週三，15：04被上訴人走向其租屋處小門。 （原審卷第173頁左邊照片）　　 7.2020年10月7日週三，15：07楊宗原走向被上訴人租屋處小門。　 （原審卷第173頁右邊照片） 二、光碟檔案夾1007租屋處約會影片： 1.檔名00000000000000：楊宗原於0000-00-00 00：05：38自被上訴人租屋處走出。 2.檔名00000000000000：被上訴人於0000-00-00 00：09：17自其租屋處走出。 3.檔名00000000000000：楊宗原走入被上訴人租屋處，當時被上訴人租屋處大門未關緊。 4.檔名00000000000000：被上訴人於影片36秒時打開其租屋處大門後，進入其租屋處。   9 被上訴人與楊宗原於臺南市○○區約會 109年10月8日 一、照片： 1.0000-00-00  20：19：59 　被上訴人與楊宗原自被上訴人車輛走出 　。 （原審卷第33頁中間左邊照片）   2.被上訴人與楊宗原並肩走在路上。 （原審卷第33頁中間之中間照片） 3.被上訴人與楊宗原坐上被上訴人車輛。 （原審卷第33頁中間右邊照片） 4.2020年10月8日週四，20：19被上訴人與楊宗原站在被上訴人車輛旁。 （原審卷第175頁左邊照片） 5.2020年10月8日週四，20：19被上訴人與楊宗原站在被上訴人車輛旁。 （原審卷第175頁右邊照片）　　 6.被上訴人下車購買飲料 （本院卷第175至176頁）  二、光碟檔案夾1008佳里約會影片： 1.檔名00000000000000： ⑴0000-00-0000：19：46被上訴人與楊宗原出現在影片中，並在被上訴人車輛前講話。 ⑵0000-00-00 00：20：00被上訴人與楊宗原坐上被上訴人車輛。 ⑶0000-00-00 00：20：41被上訴人車輛左前燈亮起準備駛離。 2.檔名00000000000000：被上訴人與楊宗原並肩走在路上，於影片15秒時停靠在被上訴人車輛前，影片25秒坐上被上訴人車輛。   10 被上訴人與楊宗原在新市7-11○○門市見面 109年10月9日 一、照片： 1.被上訴人與楊宗原並肩坐在超商外。 （原審卷第27頁上面左邊照片） 2.被上訴人告與楊宗原一同在超商內行走。 （原審卷第27頁上面右邊照片） 3.被上訴人與楊宗原在超商內，楊宗原站在被上訴人旁觀看被上訴人手持之手機。 （原審卷第27頁下方左邊照片） 二、光碟檔案夾1009租屋處7-11： 1.檔名00000000000000：被上訴人與楊宗原一同在超商內走動。 2.檔名00000000000000：被上訴人與楊宗原並肩站在超商內，被上訴人邊滑動手機邊與楊宗原講話，楊宗原於影片5秒時亦拿出手機滑動觀看手機，並持續與被上訴人講話，被上訴人於影片12秒時停止滑動手機，但仍持續與楊宗原講話。 3.檔名00000000000000V：被上訴人持手機與楊宗原並肩背對鏡頭站在超商講話，影片38秒被上訴人屁股面對鏡頭，楊宗原站在被上訴人後方，手有揮動，被上訴人此時同時轉身，無法看到楊宗原有拍打到被上訴人屁股的畫面，之後被上訴人與楊宗原轉身面對鏡頭，被上訴人邊滑動手機繼續與楊宗原講話。 4.檔名00000000000000V：影片5秒時，被上訴人與楊宗原邊說話邊進入超商。 5.檔名00000000000000V：被上訴人與楊宗原坐在超商外講話，影片9秒時被上訴人站起，影片16秒時楊宗原站起後，與被上訴人並肩走在超商外。  11 被上訴人與楊宗原相約觀看國慶煙火 109年10月10日 一、照片： 1.楊宗原坐在車牌號碼00-000號機車上，被上訴人站在楊宗原旁邊，被上訴人車輛則停在被上訴人旁邊。 （原審卷第33頁下方照片、本院卷第1789頁） 2.楊宗原騎乘車牌號碼00-000號機車搭載被上訴人停等紅燈及行駛於道路上。 （原審卷第35頁上面左邊照片、本院卷第177頁上面照片）　 3.0000-00-00 00：36：36楊宗原騎乘    車牌號碼00-000號機車搭載被上訴人。 （原審卷第35頁上面右邊照片） 4.0000-00-00 00：36：43被上訴人手持安 全帽站在楊宗原所騎乘之機車旁。 （原審卷第35頁中間左邊照片） 5.0000-00-00 00：37：14被上訴人戴著安 全帽站在楊宗原所騎乘之機車旁。 （原審卷第35頁中間右邊照片） 6.0000-00-00 00：36：37被上訴人戴著安 全帽站在楊宗原所騎乘之機車旁。 （原審卷第35頁下方照片） 二、光碟檔案夾1010國慶煙火： 1.照片： ①檔名IMG_1916：楊宗原坐在車牌號碼00-000號機車上，被上訴人站在楊宗原旁邊，被上訴人車輛則停在被上訴人旁邊。 ②檔名IMG_1919：楊宗原坐在車牌號碼00-000號機車上，被上訴人站在楊宗原旁邊，被上訴人車輛停在被上訴人旁邊。 ③檔名IMG_1920：楊宗原坐在車牌號碼00-000號機車上，被上訴人站在楊宗原旁邊，被上訴人車輛則停在被上訴人旁邊。 ④檔名兩人雙載看煙火：楊宗原騎乘車牌號碼00-000號機車搭載被上訴人停等紅燈。 ⑤檔名看完煙火離開4：2020/10/10 21：40楊宗原坐在車牌號碼00-000號機車上，被上訴人手持安全帽站在被上訴人車輛右前方，被上訴人車輛後車燈有亮起。 ⑥檔名看完煙火離開5：2020/10/10 21：40楊宗原坐在車牌號碼00-000號機車上，伸出左手，被上訴人打開被上訴人車輛右後車門。 2.影片 ①檔名看完煙火： ⑴0000-00-00 00：36：26：被上訴人車輛停放在路旁。自被上訴人車輛後方拍攝。 ⑵0000-00-00 00：36：30至21：36：57：楊宗原騎乘機車搭載被上訴人出現在影片中，楊宗原將機車停在被上訴人車輛旁，被上訴人自楊宗原所騎乘之機車下車，拿下安全帽，持安全帽走向被上訴人車輛，打開車鎖後，打開右後車門，將安全帽放置於被上訴人車輛後座。 ⑶0000-00-00 00：36：58至21：37：25：被上訴人走向楊宗原，將外套交給楊宗原穿上，並背上背包，再走向被上訴人車輛，右腳跨入駕駛座。　　 ②檔名看完煙火： ⑴0000-00-00 00：36：31：被上訴人車輛 停放在路旁。自該車輛前方拍攝。 ⑵0000-00-00 00：36：31至21：36：57：楊宗原騎乘機車搭載被上訴人出現在影片中，楊宗原將機車停放在被上訴人車輛旁，被上訴人自機車下車，拿下安全帽，持安全帽走向被上訴人車輛，打開車鎖後，打開右後車門，將安全帽放置於被上訴人車輛後座。 ⑶0000-00-00 00：36：58至21：37：2  3：被上訴人走向楊宗原，將外套交給楊宗原穿上，並背上背包，再走向被上訴人車輛駕駛座。 ③檔名看完煙火離開1： ⑴0000-00-00 00：37：26至21：37：4  6：被上訴人坐上被上訴人車輛駕駛座發動被上訴人車輛，楊宗原亦發動機車。 ⑵0000-00-00 00：37：47至21：38：08：楊宗原自機車下車，先走到被上訴人車輛後方，再繞至右前方與坐在被上訴人車輛車內之被上訴人講話。 ⑶0000-00-00 00：38：09至21：38：1  6：楊宗原走向被上訴人車輛後方拍打左後車燈。 ④檔名看完煙火離開2： ⑴0000-00-00 00：39：16至21：39：2  0：楊宗原站在被上訴人車輛右前方與坐在被上訴人車輛車內之被上訴人講話。 ⑵0000-00-00 00：39：21至21：39：3  8：楊宗原走回機車停放處並坐上機車，發動機車，被上訴人亦發動被上訴人車輛，被上訴人與楊宗原一同駛離該處。 ⑤檔名看完煙火離開3：檔案無法開啟。 ⑥騎車看煙火1：楊宗原騎乘機車搭載被上訴人，影片13秒，楊宗原將機車停下，停等紅燈，被上訴人當時雙手是放置於其大腿上。 ⑦HEIC檔： 檔名騎車看煙火2：檔案無法開啟。  12 被上訴人與楊宗原約相於7-11○○門市見面 109年10月11日 一、照片： 1.上訴人與楊宗原共同購買車牌號碼000-0000重型機車，與被上訴人車輛停靠在超商外。 （原審卷第27頁下方右邊照片） 2.被上訴人與楊宗原站在草叢邊。 （原審卷第29頁左上方照片） 3.被上訴人與楊宗原坐在超商內。 （原審卷第29頁右上方照片） 4.2020年10月8日週四，20：19被上訴人與楊宗原站在被上訴人車輛旁。 （原審卷第175頁左邊照片） 5.2020年10月8日週四，20：19被上訴人與楊宗原站在被上訴人車輛旁。 （原審卷第175頁右邊照片）　　 二、光碟檔案夾1011善營門市7-11： 1.檔名00000000000000：影片5秒至9秒，被上訴人與楊宗原在超商內走動。 2.檔名00000000000000：檔案無法開啟。 3.HEIC檔： ①檔名相約7_ELEVEN善營門市：檔案無法開啟。 ②檔名相約7_ELEVEN善營門市2：檔案無法開啟。 ③檔名相約7_ELEVEN善營門市3：檔案無法開啟。　　 ④檔名楊宗原車隊重機出遊未回家_直奔相約的善營門市：檔案無法開啟。   13 被上訴人與楊宗原在新光三越○○店見面 109年10月12日 一、照片： 1.被上訴人與楊宗原並肩走在路上，路旁種植有行道樹。 （原審卷第29頁下方左邊照片、本院卷第179頁上方、中間照片）  2.2020/10/12  20：48：54：被上訴人、楊宗原走到被上訴人車輛後方。 （本院卷第179頁下方照片） 3.2020/10/12  20：48：56：被上訴人走在被上訴人車輛左後方、楊宗原走在被上訴人車輛右後方。 （原審卷第29頁下方右邊照片） 4.2020/10/12  20：52：51：楊宗原自被上訴人車輛下車。 （本院卷第180頁上方照片） 5.2020/10/12  20：52：57：被上訴人車輛與楊宗原車輛同時停放於路旁。 （本院卷第180頁下方照片） 6.2020/10/12  20：52：58：被上訴人車輛駛離。 （本院卷第181頁照片） 二、光碟檔案夾1012新光三越： 1.檔名00000000000000：2020/10/1220：48：47至20：49：05被上訴人車輛停靠在路邊停車格，被上訴人與楊宗原自影片右方出現，以遙控打開被上訴人車輛車鎖，並走向被上訴人車輛，楊宗原坐上副駕駛座、被上訴人坐上駕駛座。 2.檔名李開車送楊到停車處：檔案無法開啟。 3.檔名穿過小公園走到李停車處：自影片5秒開始，被上訴人與楊宗原並肩走在路旁。  14 被上訴人與楊宗原在停靠於港口牛肉湯附近之工廠前方空地之被上訴人車輛上約會 109年10月15日 一、照片： 1.2020/10/15 21：29：02：被上訴人車輛停放路旁。 　（本院卷第183頁上方照片） 2.2020/10/15 21：30：28：楊宗原車輛    停靠於被上訴人車輛前方。 　（本院卷第183頁下方照片）　 3.2020/10/15 21：33：27：楊宗原坐上被 　上訴人車輛副駕駛座。 　（原審卷第31頁上方照片、本院卷第184頁上方照片） 4.2020/10/15 21：33：28：楊宗原坐上被 　上訴人車輛副駕駛座。 　（本院卷第184頁下方照片） 5.2020/10/15 21：33：29：楊宗原坐上被 　上訴人車輛副駕駛座。 　（本院卷第185頁上方照片） 6.2020/10/15 21：39：14：楊宗原車輛、被上訴人車輛前後停靠於路邊，被上訴人車輛剎車燈作動中。 　（本院卷第185頁下方照片） 7.2020/10/15 21：54：51：楊宗原在其車輛後方。 　（本院卷第186頁照片）     二、光碟檔案夾1015打完球台南支線見面： 1.照片： ①檔名兩人車停路邊：被上訴人車輛與楊宗原車輛停放在路邊，被上訴人車輛停放在楊宗原車輛前方。 ②檔名楊坐上李的車約會吃飯：2020/10/15 21：33：27：楊宗原坐上被上訴人車輛副駕駛座。　　 ③檔名約在路邊見面上車連續動作：檔案無法開啟。 2.影片： ①檔名2020_1015_1分15處楊抵達： ⑴2020/10/15 21：29：01：被上訴人車  輛停放在路旁。 ⑵2020/10/1521：30：12至21：31：00：楊宗原駕駛車輛自被上訴人車輛後方出現，將車停放在被上訴人車輛前後下車，手持物品走向被上訴人車輛副駕駛座，將物品放入副駕駛座。 ②檔名2020_1015_兩人約會後楊下車：無法開啟檔案。　 ③檔名2020_1015_楊坐上李的車吃飯約會： ⑴2020/10/15 21：32：58至21：33：21：楊宗原手持物品自被上訴人車輛走回其車輛，打開其車輛副駕駛座將物品放入再走回被上訴人車輛。　 ⑵2020/10/1521：33：25至21：34：8：楊宗原坐上被上訴人車輛副駕駛座，直至影片結束均未下車。 ④檔名2020_1015_楊李互相交換為對方購買的東西：2020/10/15 21：30：59至21：32：59：楊宗原上半身趴在被上訴人車輛副駕駛座內，未久關上被上訴人車輛副駕駛座車門，走回其車輛，自其車輛副駕駛座拿出物品，將物品放置於被上訴人車輛副駕駛座，再走回其車輛副駕駛座拿取物品後，將物品放置於被上訴人車輛，復自被上訴人車輛拿取物品走向其車輛。  15 被上訴人與楊宗原在被上訴人租屋處約會 109年10月18日 一、照片： 1.被上訴人車輛、楊宗原車輛同時出現在超市門口前。  （本院卷第189頁照片） 2.2020年10月18日19：06被上訴人走在其租屋處門前。 （原審卷第37頁上方照片） 3.2020年10月18日19：06被上訴人走在其出屋處小門前。 （原審卷第37頁中間照片） 4.2020年10月18日19：06楊宗原出現在被上訴人租屋處大門口左前方。 （原審卷第37頁下面照片） 5.2020年10月18日19：06：46被上訴人走在租屋處小門前，楊宗原走在被上訴人租屋處大門左前方。 （原審卷第39頁上方照片、本院卷第191頁上方照片） 6.2020年10月18日19：06：53楊宗原走到被上訴人租屋處小門前。 （本院卷第191頁下方照片） 7.楊宗原站在被上訴人租屋處小門前，面向小門。 （原審卷第39頁中間左邊照片） 8.楊宗原站在被上訴人租屋處小門前，面向道路。 （原審卷第39頁中間右邊照片） 9.楊宗原自被上訴人租屋處右邊走路離開。 （原審卷第39頁下方左邊照片） 10.被上訴人站在其租屋處小門前，面向道路。 （原審卷第39頁下方右邊照片）　 11.被上訴人自其租屋處走出，並轉向租屋處左方走路離開。 （原審卷第41頁左邊照片） 12.被上訴人自其租屋處左邊走路離開。 （原審卷第41頁右邊照片） 13.2020年10月18日20：32：51被上訴人自其租屋處走出，並轉向租屋處左方走路離開。 （本院卷第192頁上方照片） 14.2020年10月18日20：38：34楊宗原自被上訴人租屋處右邊走路離開。 （本院卷第192頁下方照片） 15.楊宗原站立於被上訴人車輛右後側。 （本院卷第193頁照片） 二、光碟檔案夾1018租屋處約會影片： 1.照片： ①檔名李先離開租屋處往左走1：被上訴人站在其租屋處小門前，面向道路。　　 ②檔名李先離開租屋處往左走2：被上訴人自其租屋處走出，並轉向租屋處左方走路離開。 ③檔名李先離開租屋處往左走3：被上訴人自其租屋處左邊走路離開。　　 ④檔名楊李兩人裝不認識進入租屋處共處（同框）：被上訴人走在其租屋處門前。　 ⑤檔名楊後離開租屋處往右走1：楊宗原站在被上訴人租屋處小門前，面向小門。 ⑥檔名楊後離開租屋處往右走2：楊宗原站在被上訴人租屋處小門前，面向道路。 ⑦檔名楊後離開租屋處往右走3：楊宗原自被上訴人租屋處右邊走路離開。　　 2.影片：　　　　 ①檔名李先從租屋處離開（20點32分）：2020/10/18被上訴人自其租屋處走出，往右邊走路離開。 ②檔名要接楊之前先把租屋處窗簾關上：被上訴人租屋處二樓窗簾拉上。 ③檔名楊小七上車：楊宗原車輛於影片11秒駛入超商停車場，楊宗原將車停號後，於影片32秒坐上被上訴人車輛副駕駛座。 ④檔名楊小七上車：楊宗原關好被上訴人副駕駛座車門後，走離開被上訴人車輛。 ⑤檔名楊李一前一後進入租屋處（19點7分）： ⑴2020年10月18日19：06：37至19：06：47：被上訴人自其租屋處右側走向租屋處小門進入屋內。 ⑵2020年10月18日19：06：46至19：06：53：楊宗原出現在被上訴人租屋處右前方，並隨被上訴人後方，自被上訴人租屋處小門進入屋內。 ⑥檔名楊車停小七搭李的車到租屋處：楊宗原自其車輛下車，走向被上訴人車輛坐上副駕駛座。 ⑦楊隨後從租屋處離開（20點38分）：2020/10/1820：38：25至20：38：38楊宗原自被上訴人租屋處小門走出，向左邊走路離開。